【裁判字號】    98,易,765
【裁判日期】    980819
【裁判案由】    電子遊戲場業管理條例
【裁判全文】
臺灣高雄地方法院刑事判決               98年度易字第765號
公  訴  人  臺灣高雄地方法院檢察署檢察官
被      告  甲○○
上列被告因違反電子遊戲場業管理條例等案件，經檢察官提起公
訴（98年度偵緝字第1396、1397、1398、1399、1400、1402號）
，被告於準備程序中就被訴事實為有罪之陳述，經裁定進行簡式
審判程序，本院判決如下：
    主  文
甲○○共同犯電子遊戲場業管理條例第二十二條之非法營業罪，
處有期徒刑參月，如易科罰金，以新臺幣壹仟元折算壹日，扣案
如附表編號1 所示之電子遊戲機具及物品，均沒收之；又犯電子
遊戲場業管理條例第二十二條之非法營業罪，共伍罪，各處有期
徒刑參月，如易科罰金，均以新臺幣壹仟元折算壹日，扣案如附
表編號2 至6 所示之電子遊戲機具及物品，均沒收之。應執行有
期徒刑壹年肆月，如易科罰金，以新臺幣壹仟元折算壹日，扣案
如附表所示之電子遊戲機具及物品，均沒收之。
    事  實
一、甲○○明知未依電子遊戲場業管理條例規定辦理營利事業登
    記證，不得經營電子遊戲場業，竟分別基於經營電子遊戲場
    之單一犯意，先後為下列犯行：
（一）於民國97年4 月初起，在不特定人得出入且設於高雄市○
      ○區○○路1 號之「界揚超商」內，擺設如附表編號1 所
      示可產生聲光影像、圖案、動作之娛樂類電子遊戲機機具
      ，供不特定之人投幣把玩上開電子遊戲機，其把玩方式為
      不特定之人，投入枚數不等之代幣（每枚代幣價值為新臺
      幣〈下同〉10元）進入電子遊戲機具後，機檯便會顯示對
      應分數，待積分用畢，遊戲始為終結之方式打玩如附表編
      號1 所示之電子遊戲機具，甲○○則以此方式，經營電子
      遊戲場業。又甲○○並與潘吉瑩（業經本院98年度審簡字
      第1489號判決確定）共同基於經營電子遊戲場業之犯意聯
      絡，由甲○○自97年4 月中旬某日起，以每月18,000元之
      薪資僱用潘吉瑩於上址擔任店員之工作，負責販售商店物
      品及兌換代幣予欲把玩電子遊戲機之不特定顧客。嗣於97
      年4 月24日13時20分許，員警在上開界揚超商內執行臨檢
      勤務時當場查獲，並扣得如附表編號1 所示之電子遊戲機
      具及附表編號1 所示之其他扣案物品。
（二）次於97年9 月15日起，在不特定人得出入且設於高雄縣梓
      官鄉○○路66之1 號之「OM超商」內，擺設如附表編號2
      所示可產生聲光影像、圖案、動作之娛樂類電子遊戲機機
      具，供不特定之人投幣把玩上開電子遊戲機，其把玩方式
      為不特定之人，投入枚數不等之代幣（每枚代幣價值為10
      元）進入電子遊戲機具後，機檯便會顯示對應分數，待積
      分用畢，遊戲始為終結之方式打玩如附表編號2 所示之電
      子遊戲機具，甲○○則以此方式，經營電子遊戲場業。嗣
      於97年10月5 日18時40分許，員警在上開「OM超商」內執
      行臨檢勤務時當場查獲，並扣有如附表編號2 所示之電子
      遊戲機具及附表編號2 所示之其他扣案物品。
（三）又於98年2 月初某日起，在不特定人得出入且設於高雄縣
      鳳山市○○路與澄湖路口之「吉星釣蝦場」內，擺設如附
      表編號3 所示可產生聲光影像、圖案、動作之娛樂類電子
      遊戲機機具，供不特定之人投幣把玩上開電子遊戲機，其
      把玩方式為不特定之人，投入枚數不等之代幣（每枚代幣
      價值為10元）進入電子遊戲機具後，機檯便會顯示對應分
      數，待積分用畢，遊戲始為終結之方式打玩如附表編號3
      所示之電子遊戲機具，甲○○則以此方式，經營電子遊戲
      場業。嗣於98年2 月11日13時30分許，員警在上開「吉星
      釣蝦場」內執行臨檢勤務時當場查獲，並扣有如附表編號
      3 所示之電子遊戲機具及其他扣案物品。
（四）再於98年2 月間某日起，在不特定人得出入且設於高雄縣
      燕巢鄉○○路830 號之「STOP超商」內，擺設如附表編號
      4 所示可產生聲光影像、圖案、動作之娛樂類電子遊戲機
      機具，供不特定之人投幣把玩上開電子遊戲機，其把玩方
      式為不特定之人，投入枚數不等之代幣（每枚代幣價值為
      10元）進入電子遊戲機具後，機檯便會顯示對應分數，待
      積分用畢，遊戲始為終結之方式打玩如附表編號4 所示之
      電子遊戲機具，甲○○則以此方式，經營電子遊戲場業。
      嗣於98年3 月3 日15時15分許，員警在上開「STOP超商」
      內執行臨檢勤務時當場查獲，並扣有如附表編號4 所示之
      電子遊戲機具及其他扣案物品。
（五）復於98年2 月間某日起，在不特定人得出入，且設於高雄
      縣鳳山市○○路199 號之「日富超商」內，擺設如附表編
      號5 所示可產生聲光影像、圖案、動作之娛樂類電子遊戲
      機機具，供不特定之人投幣把玩上開電子遊戲機，其把玩
      方式為不特定之人，投入枚數不等之代幣（每枚代幣價值
      為10元）進入電子遊戲機具後，機檯便會顯示對應分數，
      待積分用畢，遊戲始為終結之方式打玩如附表編號5 所示
      之電子遊戲機具，甲○○則以此方式，經營電子遊戲場業
      。嗣於98年3 月4 日20時40分許，員警在上開「日富超商
      」內執行臨檢勤務時當場查獲，並扣得如附表編號5 所示
      之電子遊戲機具及其他扣案物品。
（六）另於98年3 月1 日起，在不特定人得出入且設於高雄縣梓
      官鄉○○路66之1 號之「OM超商」內，擺設如附表編號6
      所示可產生聲光影像、圖案、動作之娛樂類電子遊戲機機
      具，供不特定之人投幣把玩上開電子遊戲機，其把玩方式
      為不特定之人，投入枚數不等之代幣（每枚代幣價值為10
      元）進入電子遊戲機具後，機檯便會顯示對應分數，待積
      分用畢，遊戲始為終結之方式打玩如附表編號6 所示之電
      子遊戲機具，甲○○則以此方式，經營電子遊戲場業。嗣
      於98年3 月13日17時20分許，員警在上開「OM超商」內執
      行臨檢勤務時當場查獲，並扣有如附表編號6 所示之電子
      遊戲機具及其他扣案物品。
二、案經高雄市政府警察局新興分局及高雄縣政府警察局鳳山分
    局、岡山分局報請臺灣高雄地方法院檢察署檢察官偵查起訴
    。
    理  由
一、本件被告甲○○所犯均係死刑、無期徒刑、最輕本刑為3 年
    以上有期徒刑以外之罪，其於審判程序中就被訴事實為有罪
    之陳述，由審判長告知簡式審判程序之旨，並聽取公訴人及
    被告之意見後，經本院依刑事訴訟法第273 條之1 第1 項之
    規定，裁定由受命法官獨任進行簡式審判程序。又本件卷內
    之物證、書證等證據，依同法第273 條之2 規定，不受第15
    9 條第1 項關於傳聞法則規定之限制，依法均有證據能力，
    合先敘明。
二、上揭事實，業據被告甲○○迭於警詢、偵訊及本院審理中坦
    認不諱，核與證人即店員潘吉瑩於警詢、偵訊及證人即店員
    黃佩君、余文雅、陳素珠於警詢之證述相合，復有高雄市政
    府警察局行政科專勤組扣押筆錄暨扣押物品目錄表各1 份、
    高雄縣政府警察局岡山分局扣押筆錄暨扣押物品目錄表各3
    份、高雄縣政府警察局鳳山分局扣押筆錄暨扣押物品目錄表
    各2 份及蒐證照片40張等件在卷為憑，此外，並有如附表所
    示之電子遊戲機具及其他物品扣案可佐，足認被告甲○○之
    自白與事實相符，堪可採為本件論罪科刑之依據。是本件事
    證明確，被告甲○○之犯行，均洵堪認定，應依法論科。
三、按未依電子遊戲場業管理條例規定辦理營利事業登記者，不
    得經營電子遊戲場業，違反者應予處罰，電子遊戲場業管理
    條例第15條、第22條分別定有明文。又所謂電子遊戲場「業
    」，係指以反覆同種類之行為為目的之社會活動而言，執行
    此項業務，縱令欠缺形式上之條件，仍無礙於業務之性質，
    因此不論行為人是否「專營」電子遊戲場業，亦不問經營是
    否需達「一定之規模」，均無礙於電子遊戲場業管理條例相
    關規定之適用（最高法院90年度臺非字第276 號判決參照）
    。是核被告甲○○就如上揭事實欄一（一）至（六）所為之
    犯行，均係違反電子遊戲場業管理條例第15條之未經辦理營
    利事業登記而擅自經營電子遊戲場業之規定，而犯同條例第
    22條之非法營業罪。又被告甲○○就如上揭事實欄一（一）
    所為犯行部分與共犯潘吉瑩間，有犯意聯絡及行為分擔，為
    共同正犯。再被告甲○○如上揭事實欄一（一）至（六）所
    為之各該場所擺放各該電子遊戲機之營業行為，其持續進行
    時間雖各有數日至月餘不等，然按在同址經營電子遊戲場業
    之行為，本質上即含有反覆為之之特質，故上開反覆持續之
    行為仍應各論以單純一罪。被告甲○○上揭各該違法經營電
    子遊戲場業之犯行，地點不同、時間相異、犯意各別，行為
    互殊，應予分論併罰。爰審酌被告甲○○未經主管機關許可
    ，竟擅自分別在上址擺設電子遊戲機具，規避行政管理，影
    響社會秩序，且擺設機台之地點多達6 處，惟念及被告甲○
    ○於本院審理中已坦承犯行，且各該超商擺放機台數量不多
    ，規模尚小，且營業時間非長，暨其犯罪之動機、目的、手
    段等情，分別量處如主文所示之刑，復考量被告甲○○之學
    歷、經濟狀況勉持等情（本院卷第49頁），依司法院大法官
    會議釋字第662 號解釋意旨，諭知如主文所示易科罰金之折
    算標準，且定其應執行刑，並諭知上揭易科罰金之折算標準
    。至公訴人雖對被告甲○○具體求刑應判決並定執行刑為有
    期徒刑3 年，然該本院復審酌上開各情，認被告應以主文所
    示之刑，即可達罰當其罪之目的，公訴人之求刑稍屬過重，
    附此敘明。再者，扣案如附表所示之電子遊戲機具及物品，
    各均係被告甲○○所有且供上揭犯罪所用之物，業據其供明
    在卷，爰分別依刑法第38條第1 項第2 款規定，均併予宣告
    沒收。
據上論斷，應依刑事訴訟法第273 條之1 第1 項、第299 條第1
項前段、電子遊戲場業管理條例第22條，刑法第11條前段、第28
條、第41條前段、第38條第1 項第2 款、第51條第5 款，判決如
主文。
本案經檢察官靳隆坤到庭執行職務。
中    華    民    國    98    年    8     月    19    日
                  刑事第十三庭  法  官  王參和
以上正本證明與原本無異。
如不服本判決應於收受送達後10日內向本院提出上訴書狀，並應
敘述具體理由；如未敘述上訴理由者，應於上訴期間屆滿後20日
內向本院補提理由書（均須按他造當事人之人數附繕本）「切勿
逕送上級法院」。
中    華    民    國    98    年    8     月    19    日
                                書記官  陳惠玲
附錄所犯法條：
電子遊戲場業管理條例第15條
未依本條例規定領有電子遊戲場業營業級別證者，不得經營電子
遊戲場業。
電子遊戲場業管理條例第22條
違反第15條規定者，處行為人1 年以下有期徒刑、拘役或科或併
科新台幣50萬元以上250 萬元以下罰金。
 附表
┌──┬────┬───────┬─────┬────┬────┐
│編號│查獲時間│查  獲  地  點│查扣電子遊│數    量│其他查扣│
│    │        │              │戲機具名稱│        │物品    │
│    │        │              │          │        │        │
├──┼────┼───────┼─────┼────┼────┤
│ 1  │97年4月 │高雄市新興區球│滿貫大亨  │1台     │1、IC板6│
│    │24日    │庭路1號「界陽 ├─────┼────┤塊      │
│    │        │超商」        │動物水果台│2台     │2、電腦 │
│    │        │              │機台      │        │主機板1 │
│    │        │              ├─────┼────┤塊      │
│    │        │              │賽馬（2人 │1台     │3、遙控 │
│    │        │              │座）      │        │機開關2 │
│    │        │              ├─────┼────┤個      │
│    │        │              │彩金大聯盟│1台     │4、電玩 │
│    │        │              ├─────┼────┤機台斷電│
│    │        │              │超級大舞台│1台     │器1個   │
│    │        │              ├─────┼────┤5、電玩 │
│    │        │              │賽狗電腦機│1台     │陳列處大│
│    │        │              │台（含螢幕│        │門遙控器│
│    │        │              │、鍵盤）  │        │1個     │
├──┼────┼───────┼─────┼────┼────┤
│ 2  │97年10月│高雄縣梓官鄉光│滿貫大亨  │2台     │1、IC板7│
│    │6日     │明路66之1號「 ├─────┼────┤塊      │
│    │        │OM超商」      │春秋二代  │1台     │2、代幣 │
│    │        │              ├─────┼────┤100枚   │
│    │        │              │大舞台    │1台     │3、開鎖 │
│    │        │              ├─────┼────┤遙控器2 │
│    │        │              │金象王    │1台     │個      │
│    │        │              ├─────┼────┤        │
│    │        │              │幸運狗    │1台     │        │
├──┼────┼───────┼─────┼────┼────┤
│ 3  │98年2月 │高雄縣鳳山市文│超級大舞台│2台     │1、IC板6│
│    │11日    │橫路與澄湖路口├─────┼────┤塊      │
│    │        │「吉星釣蝦場」│超級大聯盟│1台     │2、代幣 │
│    │        │              ├─────┼────┤129枚   │
│    │        │              │動物奇觀水│2台     │        │
│    │        │              │果盤      │        │        │
│    │        │              ├─────┼────┤        │
│    │        │              │滿貫大亨  │1台     │        │
├──┼────┼───────┼─────┼────┼────┤
│ 4  │98年3月3│高雄縣燕巢鄉安│超級大舞台│1台     │1、代幣 │
│    │日      │招路830號「   ├─────┼────┤468枚   │
│    │        │STOP超商」    │大滿貫    │1台     │2、IC板7│
│    │        │              ├─────┼────┤塊      │
│    │        │              │彩金大聯盟│1台     │        │
│    │        │              ├─────┼────┤        │
│    │        │              │跑馬      │1台     │        │
│    │        │              ├─────┼────┤        │
│    │        │              │魔法球    │1台     │        │
├──┼────┼───────┼─────┼────┼────┤
│ 5  │98年3月4│高雄縣鳳山市青│滿貫大亨  │1台     │1、代幣 │
│    │日      │年路199號「日 ├─────┼────┤798枚   │
│    │        │富超商」      │彩金大聯盟│2台     │2、IC板4│
│    │        │              ├─────┼────┤塊（報告│
│    │        │              │跑馬雙人組│1台     │書誤載為│
│    │        │              │          │        │6塊）   │
├──┼────┼───────┼─────┼────┼────┤
│ 6  │98年3月 │高雄縣梓官鄉光│金牌大舞台│1台     │1、代幣 │
│    │13日    │明路66-1號「OM├─────┼────┤77 枚   │
│    │        │超商」        │彩金劍龍  │2台     │2、IC板3│
│    │        │              │          │        │塊      │
└──┴────┴───────┴─────┴────┴────┘


司法院資訊處製作；財團法人民間司法改革基金會備份。
